【裁判字號】    90,交聲,788
【裁判日期】    900924
【裁判案由】    交管條例聲異
【裁判全文】
臺灣板橋地方法院交通事件裁定                      九十年度交聲字第七八八號
    原處分機關  交通部公路局台北區監理所板橋監理站
    異  議  人
    即受處分人  甲○○
右列異議人即受處分人因違反道路交通管理處罰條例案件，對於交通部公路局臺北區
監理所板橋監理站民國九十年八月八日所為板監三字第裁四一－ＡＢＷ三五二四九九
號裁決處分（原舉發案號：臺北市政府警察局北市警交大字第ＡＢＷ三五二四九九號
），聲明異議，本院裁定如左：
    主  文
異議駁回。
    理  由
一、按汽車駕駛人，爭道行駛有機器腳踏車，不在規定車道行駛者，處二百元以上六
    百元以下罰鍰（折合新台幣六百元以上一千八百元以下），並記違規點數一點，
    民國九十年一月十七日修正，同年六月一日施行之道路交通管理處罰條例第四十
    五條第一項第十三款、第六十三條第一項第一款分別定有明文。
二、異議意旨略以：伊就讀臺東師範學院，鮮少回臺北，九十年五月二十六日返回臺
    北度假，當夜騎乘車號ＩＱＬ－六六三號重型機車沿臺北市○○路○段由北門往
    延平北路方向行駛，因不知當地道路設施變更，在不知情之情況下誤行禁行機車
    道，況當時伊遭二名員警攔停開單告發時，仍有騎士不斷違規，該二名員警竟視
    若無睹，形同一國兩制，令人感概，為此聲明異議請求撤銷該處分云云。
三、經查：本件受處分人即異議人甲○○於九十年五月二十六日凌晨零時二十五分許
    ，騎乘車號ＩＱＬ－六六三號重型機車行經臺北市○○路○段由北門往延平北路
    方向行駛時，未依交通標誌之指示右轉忠孝西路後迴轉延平北路，逕直行中華路
    一段而違規之事實，為異議人所不爭執，核與攔停異議人並制單舉發之臺北市政
    府警察局中正一分局博愛派出所員警鐘健華於本院調查中證述：因中華路一段與
    忠孝西路路口車流量很大，故台北市政府於九十年五、六月間規定機車不得直行
    中華路，需右轉忠孝西路後，走迴轉道迴轉到延平北路，當時在中華路一段與洛
    陽街口立有「直行延平北路機車請右轉忠孝西路」之告示牌，然異議人未依指示
    標誌行駛，反騎乘機車直行中華路一段之快車道，後在中華路一段與忠孝西路路
    口停下等侯紅綠燈轉換之際遭伊欄下開單舉發等語相符。再臺北市政府分別於中
    華路一段與洛陽街口、中華路一段與忠孝西路口立有「直行延平北路機車請右轉
    忠孝西路」、「往延平北路機車請走機車專用道」之告示牌，在中華路一段與洛
    陽街口另設有車道預告標誌、中華路一段上方亦有禁行機車之交通標誌、路面亦
    繪設禁行機車之黃色字樣，有異議人之父陳滋苑及證人鐘健華提出之照片十二幀
    在卷可稽，清淅、明顯指示機車駕駛人應遵行之方向，乃異議人疏未注意致未依
    指示於規定之車道行駛，顯係可歸咎於己。另異議人所指伊遭舉發時，仍有騎士
    不斷違規，員警均視若無睹等情，縱屬實情，亦不得執此解免其行為之違法性。
    綜上，異議人有上述違規行為，應堪認定。準此，原處分機關據以援引首揭規定
    ，裁處新台幣一千八百元，並記違規點數一點，於法並無不當。本件異議為無理
    由，應予駁回。
據上論斷，應依道路交通案件處理辦法第十九條，裁定如主文。
中      華      民      國      九十      年      九      月  二十四    日
                              臺灣板橋地方法院交通法庭
                                  法  官  游  秀  雯
右正本證明與原本無異
如不服本裁定應於送達後五日內向本院提出抗告狀
                                  書記官  卓  聖  智
中      華      民      國      九十      年      九      月   二十六   日


司法院資訊處製作；財團法人民間司法改革基金會備份。
